【裁判字號】    89,易,3262
【裁判日期】    900301
【裁判案由】    傷害等
【裁判全文】
臺灣桃園地方法院刑事判決                        八十九年度易字第三二六二號
    公  訴  人  臺灣桃園地方法院檢察署檢察官
    被      告  甲○○
右列被告因傷害等案件，經檢察官提起公訴（八十九年度偵字第一七二七六號），本
院判決如左：
        主  文
甲○○傷害人之身體，處有期徒刑伍月，如易科罰金，以參佰元折算壹日。
    事  實
一甲○○原住桃園縣平鎮市○○街五十六巷十五號，於民國（下同）八十九年九月
    二十八日晚上七時許，因其車子停放之位置擋住垃圾車通行，垃圾車猛按喇叭，
    附近鄰居正在議論是何人擋住垃圾車時，甲○○從家中走出欲開走車子，鄰居中
    即有一人批評甲○○：又是老曹的兒子擋住垃圾車云云，甲○○聽聞後誤以為係
    在場之乙○○批評伊，即用手頂住乙○○之鼻子，問乙○○：剛才你罵什麼？乙○○回稱伊未罵甲○○，並用手將甲○○撥開，甲○○即心生憤怒，竟基於傷害
    人身體之犯意，在前揭華隆街五十六巷巷口（即五十六巷二十號前），徒手毆打
    乙○○幾拳，乙○○跑回住處欲報警。約三十分鐘後，甲○○為達其接續傷害乙○○之犯意，遂至華隆街五十六巷二十八號乙○○住處前，恫稱：「你給我出來
    ，不出來我就放火燒房子。」，語畢，甲○○即站在華隆街五十六巷口，乙○○
    心生畏懼從家中走出，甲○○立即基於同一之傷害犯意，接續以拳頭毆打乙○○
    頭部，乙○○之子丁○○見狀從家中走出用手擋住甲○○胸部，甲○○又以拳及
    行動電話機毆打丁○○左、右臉頰，乙○○之女丙○○趕來勸架，亦遭甲○○一
    拳打到右臉頰，致乙○○受有左臉頰浮腫五乘以二公分、丁○○受有右臉擦傷一
    乘以零點二公分、右耳擦傷零點五乘以零點一公分、右肩瘀傷二乘以二公分、丙○○受有右臉頰瘀傷一乘以一公分之傷害。
二、案經乙○○、丁○○、丙○○訴由桃園縣警察局平鎮分局報請臺灣桃園地方法院
    檢察署檢察官偵查起訴。
        理  由
一、右揭事實，訊據被告甲○○固坦承毆打乙○○，但辯稱：「當時我車子停在路邊
    ，剛好垃圾車子來，我問告訴人乙○○是否他罵我，他說對，你要怎樣，我才出
    手打他，我是自衛，我是拉扯他兒子及女兒。因為跟他發生爭執了，所以有拉扯
    到他兒子跟女兒。」云云。惟查右揭事實，業據告訴人乙○○指訴：「八十九年
    九月二十八日晚上七時左右。在華隆街五十六巷巷口應該是二十號前面。因為被
    告的車子擋住垃圾車，垃圾車一直按喇叭，我和鄰居剛好在那邊聊天，有壹個人
    說是老曹的兒子擋住垃圾車，被告就從他家出來，我說車子是你的，他說是，我
    們就各自離去，結果有壹個鄰居說又是老曹的兒子，結果被告又回來，他頂著我
    的鼻子說你罵什麼，又罵操你媽然後就打我，我就回家裡了。我跟被告說請他等
    一下（因為我想進去報警），然後被告說我等你半個小時，大約二十至三十分鐘
    後，被告就帶二個人到我家門口，說操你媽，你住哪一家給我出來，不然就放火
    燒你房子，約隔了五分鐘，我就走出來，他們在五十六巷口看我走出來，被告就
    撲過來打我，他是用拳頭打我的臉，我蒙著頭，一陣搥打後（隔天我的肩膀有瘀
    血），我兒子跑出來幫忙擋，也被被告打，我女兒接著出來也被打，然後我們就
    站在那裡吵架，大約隔了五分鐘到十分鐘警察才來了。」、告訴人丁○○指訴：
    「我用手擋住他胸部說用講的就好不用打，他用手指著我說不要碰我，就一拳打
    我左臉頰，他用手上的手機搥我的右臉，他打我應該有三拳以上。我也有聽被告
    說要放火燒房子。」、告訴人丙○○指訴：「我看他打我弟弟，我就推他的肩膀
    ，想把他們分開，他打我弟弟時，也打到我的右臉頰。他只打我一拳。我也有聽
    到他說要放火燒房子的話。」等語綦詳，核與證人張龍懷於警局訊問時證稱：我
    親耳聽見甲○○在乙○○門前路口大叫說我就放火燒你家、於檢察官偵訊時證稱
    「我有聽到伍說要放火燒房子我想如果燒起來就不得了了」等語相符，復有告訴
    人所提出之敏盛醫院龍潭分院診斷證明書共三紙附卷可稽。次查，縱告訴人乙○○因停車之事責罵被告，亦未達對被告現在不法侵害之程度，被告所辯伊係因自
    衛而毆打乙○○，實不可採信。另依告訴人丁○○及丙○○之診斷證明書所載，
    渠等之傷均發生在頭臉部，應非用手拉扯所致，被告所辯伊僅拉扯丁○○、丙○○云云，顯屬避重就輕之詞，無足可採。本件事證明確，被告另聲請傳喚證人劉
    俊江、李孝清，並無必要。被告犯行，洵堪認定。
二、核被告甲○○所為，係犯刑法第三百零五條之恐嚇罪、第二百七十七條第一項之
    傷害罪。被告毆打乙○○、丁○○、丙○○三人係基於同一停車所生爭執，在同
    一地點短時間內密集接續為之，其各個毆打之行為屬一個傷害犯行。其以一個傷
    害行為致乙○○、丁○○、丙○○三人受傷，為想像競合犯，僅論以一個傷害罪
    。又其所犯上開傷害及恐嚇二罪，有方法結果之牽連關係，為牽連犯，應從一重
    之傷害罪處斷。爰審酌被告曾犯有重利罪經本院判處有期徒刑五月，正在監執行
    中，並有施用毒品之犯行經強制戒治，素行不良，此有台灣高等法院被告全國前
    案紀錄表及法務部在監在押資料表各一份附卷可查，被告停放車輛擋住垃圾車通
    行遭鄰人指正，竟無愧咎之意且傷害他人洩憤、案發後復飾詞狡辯毫無悔改之意
    ，僅稱欲包給被害人紅包了事及被害人所受傷勢尚屬輕微等一切情狀，量處被告
    如主文所示之刑。被告行為後，刑法第四十一條於九十年一月十日經修正公布，
    並於同年月十二日生效，易科罰金之適用範圍擴大為最重本刑五年以下有期徒刑
    之罪，並明定併合處罰之數罪，如各罪均得易科罰金者，其應執行之刑逾六月時
    ，亦得適用之，比較新舊法之結果，以裁判時即修正後之刑法第四十一條對被告
    較為有利，依刑法第二條第一項前段規定應適用裁判時之法律。
據上論斷，應依刑事訴訟法第二百九十九條第一項前段，刑法第三百零五條、第二百
七十七條第一項、第五十五條、第二條第一項前段、同法修正後第四十一條第一項，
罰金罰鍰提高標準條例第一條前段、第二條，判決如主文。
本案經檢察官陳美華到庭執行職務。
中        華        民        國     九十     年     三     月    一    日
                                臺灣桃園地方法院刑事第二庭
                                    法  官  張淑芬
刑法第二百七十七條第一項：
刑法第三百零五條：


司法院資訊處製作；財團法人民間司法改革基金會備份。
